【裁判字號】    97,消債清,71
【裁判日期】    980826
【裁判案由】    清算
【裁判全文】
臺灣桃園地方法院民事裁定            97年度消債清字第71號
聲  請  人
即  債務人  甲○○
代  理  人  林永祥律師
複  代理人  劉世興律師
上列當事人因消費者債務清理事件聲請清算，本院裁定如下：
    主  文
債務人甲○○自中華民國九十八年八月二十八日十八時起開始清
算程序。
命司法事務官進行本件清算程序。
聲請人其餘聲請駁回。
    理    由
一、按法院開始清算程序之裁定，應載明其年、月、日、時，並
    即時發生效力。次按法院裁定開始更生或清算程序後，得命
    司法事務官，進行更生或清算程序，必要時，得選任律師、
    會計師或其他適當之自然人或法人一人為監督人或管理人。
    消費者債務清理條例第83條第1 項、第16條第1 項分別定有
    明文。
二、本件聲請人即債務人聲請意旨略以：其因不能清償債務情事
    ，於民國95年間曾依「中華民國銀行公會會員辦理消費金融
    案件無擔保債務協商機制」，以書面向最大債權金融機構陽
    信銀行請求共同協商債務清償方案，並於95年間協商成立，
    聲請人每月應繳金額為新臺幣（下同）19,904元，自95年4
    月間起繳款。然聲請人於95年7 月，因收入減少致聲請人無
    力繼續履行上開協商條件而毀諾，上開情事並非聲請人主觀
    上惡意不履行協議，實係客觀上有不可歸責於聲請人之事由
    發生。又聲請人無擔保或無優先權之債務總額未逾一千二百
    萬元，復未經法院裁定開始清算程序或宣告破產，爰聲請清
    算等語。
三、經查，聲請人所主張之上開事實，業據其提出與陽信銀行之
    協議書影本、財政部臺灣省北區國稅局財產歸屬資料清單、
    綜合所得稅各類所得清單、財團法人金融聯合徵信中心當事
    人當事人綜合信用報告、戶謄謄本、房屋租賃契約書、存摺
    影本等證明文件為證，經核與其陳述相符，準此，堪認其情
    形與消費者債務清理條例第151 條第5 項但書「因不可歸責
    於己之事由，至履行顯有重大困難」之規定相符。又查，聲
    請人現負債總額約為2 百餘萬元，而聲請人現有資產僅有車
    輛一部，雖聲請人自承每月有3 萬餘元許之工作收入，然其
    上開收入於扣除必要生活費用、扶養費用、房屋租賃支出後
    所餘數額，衡諸上開債務總數，其顯有不能清償債務之情事
    。此外，本件又查無聲請人有消費者債務清理條例第6 條第
    3 項、第8 條或第82條第2 項所定駁回清算聲請之事由存在
    ，則其聲請清算，應屬有據，並依首揭規定命司法事務官進
    行本件清算程序，爰裁定如主文。
四、關於保全處分部分
    按法院就更生或清算之聲請為裁定前，得因利害關係人之聲
    請或依職權，以裁定為保全債務人財產、限制債權人對於債
    務人行使債權，及停止對於債務人財產強制執行程序之保全
    處分，消費者債務清理條例第19條第1 項第1 、2 、3 款固
    定有明文。惟按清算債權，除有別除權之債權人外，非依清
    算程序，不得行使其權利（消費者債務清理條例第28條第2
    項、第112 條第2 項前段參照）。而消費者債務清理條例第
    48條第2 項規定，法院裁定開始更生程序後，對於債務人不
    得開始或繼續訴訟及強制執行程序，上述對於債權人之個別
    權利行使限制，因清算程序與更生程序類同，兩者均屬強制
    性債務清理程序，故於清算程序開始後，債權人對於債務人
    亦不得開始或繼續訴訟及強制執行程序，解釋上乃屬當然。
    本件聲請人聲請保全處分，揆諸前揭說明，於本裁定准予清
    算後，對於債務人之訴訟及強制執行程序已不能進行，因此
    顯無保全必要，故聲請人該部分保全處分之聲請，應予駁回
    。
中    華    民    國    98    年    8     月    26    日
                      民事第三庭    法  官  林曉芳
上為正本係照原本作成
本件不得抗告
中    華    民    國    98    年    8     月    26    日
                                    書記官  邱飛鳴


司法院資訊處製作；財團法人民間司法改革基金會備份。
